臺灣高等法院刑事裁定
111年度抗字第1020號
抗  告  人
即受 刑 人  黃柏凱


上列抗告人即受刑人因妨害自由案件，不服臺灣桃園地方法院中
華民國111年6月9日定應執行刑裁定（111年度聲字第1541號），
提起抗告，本院裁定如下：
    主  文
抗告駁回。
    理  由
一、原裁定意旨如附件「臺灣桃園地方法院111年度聲字第1541
    號刑事裁定（含附表）」所載。
二、抗告意旨略以：本件2案均無確定判決，分別經抗告人即受
    刑人黃柏凱（下稱受刑人）提起救濟程序在案，無法因法院
    不受理救濟程序而當作確定判決等語。
三、按裁判確定前犯數罪者，併合處罰之；數罪併罰，有二裁判
    以上者，依刑法第51條之規定，定其應執行之刑；又宣告多
    數拘役者，於各刑中之最長期以上，各刑合併之刑期以下，
    定其刑期，但不得逾120日；定其應執行之刑者，由該案犯
    罪事實最後判決之法院之檢察官，聲請該法院裁定之，刑法
    第50條第1項前段、第53條、第51條第6款及刑事訴訟法第47
    7條第1項分別定有明文。又定應執行刑之多寡，係屬實體法
    上賦予法院依個案狀況自由裁量之職權，如所為裁量未逾法
    定範圍，且無裁量權濫用情形，即無違法可言。
四、經查：本件受刑人犯附件附表所示之罪，經法院分別判處同
    表所示之刑，均已確定在案，有本院被告前案紀錄表及各該
    判決書在卷可稽；又同表所示之罪，俱係於同表編號1判決
    確定日前所犯，且本件犯罪事實最後判決之法院為原審法院
    ，原審法院乃依檢察官之聲請，並審酌適用法規之目的及法
    律秩序之內部性界限，以各罪宣告之刑為基礎，同時考量受
    刑人各次犯罪之時間、侵害法益、犯罪型態等整體非難評價
    ，以及刑罰目的及相關刑事政策、數罪併罰定執行刑規定所
    採取之限制加重原則等因素，定其應執行刑為拘役32日，如
    易科罰金，以新臺幣1千元折算1日，觀諸原審所定應執行刑
    ，並未逾越法律之外部性界限，亦無明顯濫用裁量權而有違
    反法律內部性界限之情形，於法尚無違誤。另原審認本件案
    情尚屬單純，可資減讓之刑期幅度有限，考量定應執行刑乃
    應最速處理之案件，為兼衡受刑人權益及司法資源之有限性
    ，故未予受刑人陳述意見之機會，核其此部分決定亦無不合
    。抗告意旨固稱本件2案均無確定判決，分別經受刑人提起
    救濟程序在案云云，惟審諸卷內資料，本件定應執行刑之2
    案皆已確定無誤，受刑人所稱「提起救濟程序」應指聲請再
    審，然其再審之聲請業經法院駁回，自無影響於本件定應執
    行刑。從而，受刑人所提抗告為無理由，應予駁回。
據上論斷，應依刑事訴訟法第412條，裁定如主文。
中　　華　　民　　國　　111 　年　　7 　　月　　7 　　日
                  刑事第四庭    審判長法  官  陳筱珮
                                      法  官  柯姿佐
                                      法  官  吳元曜
以上正本證明與原本無異。
不得再抗告。
                                      書記官  黃亮潔
中　　華　　民　　國　　111 　年　　7 　　月　　7 　　日
附件：臺灣桃園地方法院111年度聲字第1541號刑事裁定（含附
      表）
臺灣桃園地方法院刑事裁定             111年度聲字第1541號
聲　請　人　臺灣桃園地方檢察署檢察官
受　刑　人　黃柏凱　男　(民國00年00月00日生)
　　　　　　　　　　身分證統一編號：Z000000000號
　　　　　　　　　　住彰化縣○○市○○○路000號7樓

上列聲請人因受刑人數罪併罰有二裁判以上，聲請定其應執行之
刑，本院裁定如下：
    主  文
黃柏凱因附表等罪，所處如附表所示之刑，應執行拘役參拾貳日
，如易科罰金，以新臺幣壹仟元折算壹日。
    理  由
一、本件聲請意旨略以：受刑人即被告黃柏凱因犯妨害自由案件
    ，先後經法院判決確定如附表所示之刑，應依刑法第53條、
    第51條第6款，定其應執行之刑，爰依刑事訴訟法第477條第
    1項規定聲請裁定等語。
二、按裁判確定前犯數罪者，併合處罰之；數罪併罰，分別宣告
    其罪之刑，若宣告多數有期徒刑者，於各刑中之最長期以上
    ，各刑合併之刑期以下，定其刑期，但不得逾30年；宣告多
    數拘役者，比照前款定其刑期；數罪併罰，有2裁判以上者
    ，依第51條之規定，定其應執行之刑，刑法第50條第1項前
    段、第51條第5款、第6款及第53條分別定有明文。次按依刑
    法第48條應更定其刑者，或依刑法第53條及第54條應依刑法
    第51條第5款至第7款之規定，定其應執行之刑者，由該案犯
    罪事實最後判決之法院之檢察官，聲請該法院裁定之。
三、經查本案受刑人所犯如附表即「受刑人黃柏凱定應執行刑案
    件一覽表」所示之罪，先後經法院判處如附表所示之刑，均
    分別確定在案，且本院為上開案件犯罪事實最後判決之法院
    等情，有各該判決及臺灣高等法院被告前案紀錄表各1份在
    卷可稽。茲檢察官以本院為犯罪事實最後判決之法院，聲請
    就受刑人如附表所示各罪定其應執行之刑，本院審核認聲請
    為正當，應予准許。是本院審核聲請人所附相關事證，認其
    聲請符合定執行刑之要件，並審酌適用法規之目的及法律秩
    序之內部性界限（最高法院80年台非字第473號判例意旨參
    照），以各罪宣告之刑為基礎，同時考量受刑人各次犯罪之
    時間、侵害法益、犯罪型態等整體非難評價，以及刑罰目的
    及相關刑事政策、數罪併罰定執行刑規定所採取之限制加重
    原則等因素，依刑法第53條、第51條第6款之規定，定其應
    執行之有期徒刑如主文所示，並諭知易科罰金之折算標準。
四、又附表所示之罪之案情均尚屬單純，可資減讓之刑期幅度有
    限，本院考量定應執行之刑乃應最速處理之案件，為兼衡受
    刑人權益及司法資源之有限性，認未予受刑人陳述意見之機
    會，與最高法院刑事大法庭110年度台抗大字第489號裁定意
    旨尚屬無違，附此敘明。
五、刑事訴訟法第477條第1項，刑法第51條第6款、第53條，裁
    定如主文。
中　　華　　民　　國　　111 　年　　6 　　月　　9 　　日
                      刑事第十六庭    法　官  鄧瑋琪
以上正本證明與原本無異。
如不服本裁定，應於裁定送達後5日內向本院提出抗告狀。
　　                                  書記官  陳崇容
中　　華　　民　　國　　111 　年　　6 　　月　　13　　日